【裁判字號】    96,易,3205
【裁判日期】    970229
【裁判案由】    竊盜
【裁判全文】
臺灣板橋地方法院刑事判決              96年度易字第3205號
公  訴  人  臺灣板橋地方法院檢察署檢察官
被      告  甲○○
上列被告因竊盜案件，經檢察官提起公訴（96年度偵字第19925
號），被告於本院審理時就被訴之事實為有罪之陳述，經本院裁
定進行簡式審判程序審理，判決如下：
    主  文
甲○○毀越安全設備竊盜，累犯，處有期徒刑拾月；減為有期徒
刑伍月，如易科罰金，以新臺幣壹仟元折算壹日。
    事實及理由
壹、程序方面
    刑事訴訟法第二百七十三條之一第一項規定除被告所犯為死
    刑、無期徒刑、最輕本刑為三年以上有期徒刑之罪、或高等
    法院管轄第一審案件者外，於審判期日前之程序進行中，被
    告先就被訴事實為有罪之陳述時，審判長得告知被告簡式審
    判程序之旨，並聽取當事人、代理人、辯護人及輔佐人之意
    見後，裁定進行簡式審判程序。查本案被告甲○○被訴竊盜
    案件，非前開不得進行簡式審判程序之案件，經被告於本院
    審理時就被訴之事實為有罪之陳述，且經本院告知被告簡式
    審判程序之旨，聽取被告及檢察官之意見後，爰依刑事訴訟
    法第二百七十三條之一第一項規定裁定改依簡式審判程序審
    判之，先予敘明。
貳、實體方面
一、本件犯罪事實：
  (一)甲○○前因妨害風化案件，經臺灣宜蘭地方法院以九十年度
    訴字第一二八號刑事判決判處有期徒刑三月確定；又因違反
    毒品危害防制條例案件，經臺灣宜蘭地方法院以九十一年度
    訴字第二九三號刑事判決判處有期徒刑七月確定，以上二罪
    經同法院以九十三年度聲字第五三號裁定定其應執行刑為有
    期徒刑九月；復因竊盜案件，經臺灣宜蘭地方法院以九十二
    年度易字第三四六號刑事判決判處有期徒刑八月確定；又因
    傷害案件，經同法院以九十三年度易字第四六號刑事判決判
    處有期徒刑四月確定，以上二罪經同法院以九十三年度聲字
    第三四三號裁定定其應執行刑為有期徒刑十月。甲○○乃於
    九十三年一月九日入監接續執行有期徒刑九月、有期徒刑十
    月，迄九十四年四月十五日縮刑期滿執行完畢。
  (二)詎甲○○猶不知悛悔，為籌款購買毒品施用，竟意圖為自己
    不法之所有，於民國九十六年四月七日至八日上午八時三十
    分前之週休二日某日時，在臺北縣蘆洲市○○路一七二號「
    國立空中大學」校園內，以不詳器物破壞電腦視聽教室之窗
    戶（毀損部分未據告訴）後，踰越窗戶安全設備進入無人居
    住之電腦視聽教室，竊取電腦主機五台、液晶螢幕七台、鍵
    盤五個、電視機一台、ＤＶＤ錄放影機一台、錄影帶錄放機
    一台【價值共約新臺幣（下同）二十萬元】及現金一百元，
    得手後，旋逃逸無蹤。嗣因該校報警處理，經警在電腦視聽
    教室鐵門上採得甲○○之指紋，而查悉上情。。
  (三)案經臺北縣政府警察局蘆洲分局報告臺灣板橋地方法院檢察
    署檢察官偵查起訴。
二、本件證據：
  (一)被告甲○○於本院審理時之部分自白（被告於本院審理時雖
    另辯稱：伊未破壞窗戶，也沒有偷到電視機一台云云。惟國
    立空中大學於上揭時間電腦視聽教室之窗戶遭破壞及失竊財
    物包含電視機一台等事實，業經證人即竊案發現人張博斯於
    警詢時證述甚詳，則被告以前詞置辯，不足採信，足證被告
    確有破壞電腦視聽教室窗戶及竊取其內電視機一台之犯行。
    ）
  (二)證人即竊案發現人張博斯於警詢時之證述、證人即學校駐衛
    警蘇國真於警詢時之證述。
  (三)竊案現場及監視錄影翻拍照片十五幀、內政部警政署刑事警
    察局九十六年五月二十三日刑紋字第○九六○○七○四四三
    號指紋鑑驗書一份。
三、論罪科刑之法律適用：
  (一)核被告甲○○所為，係犯刑法第三百二十一條第一項第二款
    之毀越安全設備竊盜罪。被告有如事實欄所示之犯罪科刑及
    有期徒刑執行完畢之事實，此有臺灣高等法院被告前案紀錄
    表在卷可參，其受有期徒刑之執行完畢，五年以內故意再犯
    有期徒刑以上之罪，為累犯，應依刑法第四十七條第一項規
    定加重其刑。
  (二)爰審酌被告有如事實欄所示之前科，素行不良，其正值青壯
    ，竟不思正途營生，為籌款購買毒品施用，而以不勞而獲之
    方式，竊取他人財物，嚴重危害社會治安及侵害個人財產法
    益，惡性非輕，兼衡其犯後就無法諉責之部分尚能坦承犯行
    ，惟仍就部分犯行仍飾詞狡卸之態度等一切情狀，量處如主
    文所示之刑，資以懲儆。又被告上開犯行係在九十六年四月
    二十四日以前，合於減刑條件，應依中華民國九十六年罪犯
    減刑條例規定，減刑如主文所示，並諭知易科罰金之折算標
    準。
四、應適用之法條：應依刑事訴訟法第二百七十三條之一第一項
    、第二百九十九條第一項前段、第三百十條之二、第四百五
    十四條第二項，刑法第三百二十一條第一項第二款、第四十
    七條第一項、第四十一條第一項前段，中華民國九十六年罪
    犯減刑條例第二條第一項第三款、第七條、第九條，判決如
    主文。
五、如不服本判決，得自收受送達之日起十日內敘明上訴理由向
    本院提出上訴狀。
本案經檢察官林珮菁到庭執行職務。
中    華    民    國    97    年    2     月    29    日
                    刑事第九庭  法  官  張筱琪
上列正本證明與原本無異。
如不服本判決，應於送達後十日內敘明上訴理由，向本院提出上
訴狀
                                書記官  林怡君
中    華    民    國    97    年    2     月    29    日
附錄本案論罪科刑法條全文：
中華民國刑法第三百二十一條
犯竊盜罪而有左列情形之一者，處六月以上、五年以下有期徒刑
：
一  於夜間侵入住宅或有人居住之建築物、船艦或隱匿其內而犯
     之者。
二  毀越門扇、牆垣或其他安全設備而犯之者。
三  攜帶兇器而犯之者。
四  結夥三人以上而犯之者。
五  乘火災、水災或其他災害之際而犯之者。
六  在車站或埠頭而犯之者。
前項之未遂犯罰之。


司法院資訊處製作；財團法人民間司法改革基金會備份。
